【裁判字號】    99,消債更,177
【裁判日期】    991223
【裁判案由】    更生事件
【裁判全文】
臺灣臺北地方法院民事裁定           99年度消債更字第177號
聲  請  人
即  債務人  蔡聖麟
上列當事人聲請消費者債務清理事件，本院裁定如下：
    主  文
債務人蔡聖麟自中華民國九十九年十二月二十三日下午四時起開
始更生程序。
命司法事務官進行本件更生程序。
    理  由
一、按法院開始更生程序之裁定，應載明其年、月、日、時，並
    即時發生效力。次按法院裁定開始更生或清算程序後，得命
    司法事務官進行更生或清算程序，必要時得選任律師、會計
    師或其他適當之自然人或法人為監督人或管理人，消費者債
    務清理條例第45條第1項、第16條第1項分別定有明文。
二、本件聲請意旨略以：債務人有不能清償債務情事，曾於民國
    95年6月12日依中華民國銀行公會會員辦理消費金融案件無
    擔保債務協商機制與最大無擔保債權銀行即萬泰商業銀行股
    份有限公司（下稱萬泰銀行）成立協商約定自95年7月起，
    分100期，利率為年息4%，且每月10日以新臺幣（下同）18,
    774元依各債權銀行債權金額比例清償各項債務，至全部清
    償為止，並自96年5月起改為每月18,700元，分90期，利率
    同前(96年4月23日協議書參照)，惟持續繳納至97年9月，因
    97年6月間工作傷害，致手腕撕裂傷需接受縫合及引流管手
    術，致術後需長時間追蹤治療及復健，嗣後因手臂功能不符
    公司要求而失業數月，又須負擔長女之扶養費及另覓新職於
    三和汽車股份有限公司之薪資所得有限，實不足清償協商款
    項，致履行原協商方案顯有重大困難。是以有不可歸責於己
    之事由致履行顯有重大困難，且其無擔保或無優先權之債務
    總額未逾1,200萬元，復未經法院裁定開始清算程序或宣告
    破產，爰向本院聲請更生等語。
三、經查：債務人所主張之上開事實，業據提出前置協商成立協
    議書暨無擔保債務還款計劃書、個別協商一致性方案協議書
    、財團法人金融聯合徵信中心債權人清冊、債務人及其女兒
    蔡承妤戶籍謄本、財政部高雄市國稅局財產歸屬資料清單暨
    97及98年度綜合所得稅各類所得資料清單、薪資證明、95年
    7月至97年8月協商繳款證明書、存款資料及診斷證明書等件
    為證。復查，債務人雖於97年9月因不得已毀諾，然仍積極
    盡其最大能力與各債權銀行參與個別協商機制，有個別協商
    一致性方案協議書在卷，足徵債務人有協商之誠意，應給予
    其有重建經濟生活之機會，始符消費者債務清理條例之立法
    本旨。此外，本件又查無債務人有同條例第6條第3項、第8
    條或第46條各款所定駁回更生聲請之事由存在，則債務人聲
    請更生，應屬有據；並依上開規定命司法事務官進行本件更
    生程序，爰裁定如主文。
四、本件司法事務官於進行更生程序、協助債務人提出更生方案
    時，應注意更生方案需酌留債務人生活上應變所需費用，並
    依社會常情衡量債務人之償債能力，依此協助債務人擬定公
    允之更生方案，始符消費者債務清理條例重建債務人經濟生
    活之立法目的。
中    華    民    國    99    年    12    月    23    日
              民事第二十七庭    法  官  余學淵
上為正本係照原本作成
本件裁定已於99年12月23日下午4時公告
本件不得抗告
中    華    民    國    99    年    12    月    23    日
                            書  記  官  王黎輝

司法院資訊處製作；財團法人民間司法改革基金會備份。
